臺灣士林地方法院刑事判決
111年度易字第209號
公  訴  人  臺灣士林地方檢察署檢察官
被      告  林盛勛



上列被告因竊盜案件，經檢察官提起公訴（110 年度偵字第2032
4號），因被告於準備程序中就被訴事實為有罪之陳述，經告知
簡式審判程序之旨，並聽取當事人之意見後，本院裁定改依簡式
審判程序審理，並判決如下：
　　主  文
林盛勛犯踰越安全設備竊盜罪，累犯，處有期徒刑捌月。未扣案
之犯罪所得百威啤酒肆瓶、海尼根啤酒肆瓶、礦泉水壹瓶均沒收
，於全部或一部不能沒收或不宜執行沒收時，追徵其價額。
    事實及理由
一、按簡式審判程序之證據調查，不受第159條第1項之限制，刑
    事訴訟法第273條之2定有明文，是於行簡式審判程序之案件
    ，被告以外之人於審判外之陳述，除有其他不得作為證據之
    法定事由外，應認具有證據能力。本件所援引被告林盛勛本
    身各自以外之人於審判外之陳述，因本案採行簡式審判程序
    ，復無其他不得作為證據之法定事由，依上說明，應認均有
    證據能力。
二、本件犯罪事實及證據，均引用檢察官起訴書之記載（如附件
    ），並更正及補充如下：
  ㈠事實部分：檢察官起訴書犯罪事實欄一第18至19行所載「百
    威啤酒4瓶、瓶裝飲料1瓶及其餘罐裝飲料數罐」，應更正及
    補充為「百威啤酒4瓶、海尼根啤酒4瓶、礦泉水1瓶等物」
    。
　㈡證據部分應補充：被告林盛勛於本院審判中之自白（見本院1
    11年度易字第209號卷〈下稱本院卷〉第96頁）。　　
三、論罪科刑　　
　㈠按刑法第321條第1項第2款所謂「門窗」應專指分隔住宅或建
    築物內外之出入口大門及窗戶，而所謂「其他安全設備」，
    指門窗、牆垣以外，依社會通常觀念足認為防盜之設備。又
    所謂「毀」係指毀損，「越」則係指踰越或超越，只要踰越
    或超越門窗、牆垣或其他安全設備之行為使該門窗、牆垣或
    其他安全設備喪失防閑作用，即該當於此規定之要件。本案
    被告林盛勛係踰越具有防閑作用之安全設備即鐵窗，核其所
    為係犯第321條第1項第2款之踰越安全設備竊盜罪。又被告
    以竊取廟宇內財物之單一犯意，在密接之時間內，進入廟宇
    內竊取告訴人蘇聰賢管領之財物，均係侵害同一法益，各舉
    動之獨立性即甚為薄弱，依一般社會通念難以強行分開，在
    刑法評價上，應視為數個舉動之接續施行，應論以接續犯之
    一罪。
　㈡被告有如起訴書犯罪事實欄一所載前案科刑及執行情形，有
    臺灣高等法院被告前案紀錄表在卷可憑，而檢察官、被告在
    本院審理中均未爭執上開紀錄表關於前揭確定判決之執行情
    形(見本院卷第101頁)，參以最高法院110年度台上大字第56
    60號裁定主文意旨，堪認檢察官就累犯主張已負實質舉證責
    任，是被告於受上開有期徒刑執行完畢後5年內，故意再犯
    本案有期徒刑以上之罪，已符合累犯之構成要件，本院參酌
    司法院釋字第775號解釋意旨，考量被告前開構成累犯之案
    件，多數是同屬侵害財產法益之竊盜罪，卻未能於執行完畢
    後自我控管，再為本案竊盜犯行，而侵害他人財產法益，顯
    見前開有期徒刑之執行對被告未生警惕作用，堪認被告對刑
    罰之反應力薄弱，而有依累犯規定加重其刑之必要，爰依刑
    法第47條第1項之規定，加重其刑。
　㈢爰審酌被告前曾多次因竊盜案件經法院判處罪刑確定，詎猶
    未能知所警惕，不思依循正當途徑獲取所需，冀望不勞而獲
    ，再為本案竊盜犯行，顯然欠缺尊重他人財產權之觀念，所
    為應予非難，兼衡被告犯後坦承犯行、態度尚可，及其犯罪
    動機、手段、竊得財物之價值、除已歸還青草膏1罐外，迄
    未賠償告訴人所受損失，暨被告自陳為國中畢業之教育程度
    、之前在家裡開設之玻璃公司工作、日薪約新臺幣1、2千元
    、離婚、育有3名子女、無須扶養他人之家庭生活經濟狀況
    （見本院卷第100頁）等一切情狀，量處如主文所示之刑。
四、沒收
  ㈠按犯罪所得，屬於犯罪行為人者，沒收之；於全部或一部不
    能沒收或不宜執行沒收時，追徵其價額；犯罪所得已實際合
    法發還被害人者，不予宣告沒收或追徵，刑法第38條之1第1
     項前段、第3 項、第5 項分別定有明文。
　㈡被告竊得之百威啤酒4瓶、海尼根啤酒4瓶、礦泉水1瓶等物，
    均未扣案亦未實際發還告訴人，復查無過苛調節之情形，均
    應依刑法第38條之1第1項前段、第3項之規定宣告沒收，並
    於全部或一部不能沒收或不宜執行沒收時，追徵其價額。
　㈢被告竊得之本案青草膏1罐雖亦屬其犯罪所得，惟已實際合法
    發還告訴代理人陳文琪，有贓物認領保管單在卷可稽（見臺
    灣士林地方檢察署110年度偵字第20324號卷第39頁），依刑
    法第38條之1第5項規定，自毋庸宣告沒收，附此敘明。　
據上論斷，應依刑事訴訟法第273 條之1 第1 項、第299 條第1 
 項前段、第310 條之2 、第454 條第2 項，判決如主文。
本案經檢察官曾揚嶺提起公訴，由檢察官張尹敏到庭執行職務。
中　　華　　民　　國　　111 　年　　5 　　月　　30　　日
              刑事第七庭　　法  官  陳孟皇
以上正本證明與原本無異。
如不服本判決應於收受送達後 20 日內向本院提出上訴書狀，並
應敘述具體理由。其未敘述上訴理由者，應於上訴期間屆滿後20
 日內向本院補提理由書 (均須按他造當事人之人數附繕本 )「
切勿逕送上級法院」。
                            書記官  羅淳柔
中　　華　　民　　國　　111 　年　　5 　　月　　31　　日
附錄本案論罪科刑法條全文：
中華民國刑法第321條
犯前條第1項、第2項之罪而有下列情形之一者，處6月以上5年以
下有期徒刑，得併科50萬元以下罰金：
一、侵入住宅或有人居住之建築物、船艦或隱匿其內而犯之。
二、毀越門窗、牆垣或其他安全設備而犯之。
三、攜帶兇器而犯之。
四、結夥三人以上而犯之。
五、乘火災、水災或其他災害之際而犯之。
六、在車站、港埠、航空站或其他供水、陸、空公眾運輸之舟、
    車、航空機內而犯之。
前項之未遂犯罰之。
附件：
臺灣士林地方檢察署檢察官起訴書
                                    110年度偵字第20324號
　　被　　　告　林盛勛　男　38歲（民國00年0月0日生）
　　　　　　　　　　　　住○○市○○區○○街0巷0號4樓
　　　　　　　　　　　　居新北市○○區○○路0段000號4樓
　　　　　　　　　　　　國民身分證統一編號：Z000000000號
                        （另案於○○○○○○○執行中）
上列被告因竊盜案件，已經偵查終結，認應提起公訴，茲將犯罪
事實及證據並所犯法條分敘如下：
　　　　犯罪事實
一、林盛勛前因(一)竊盜案件，經臺灣士林地方法院（下稱士林
    地院）以105年度易字第552號判決判處有期徒刑6月確定；(
    二)又因竊盜等案件，經士林地院以107年度易字第292號判
    決判處有期徒刑9月、拘役30日確定；(三)另因竊盜案件，
    經士林地院以107年度審易字第600號判決判處有期徒刑8月
    確定，上開(一)至(三)案件，並經士林地院以107年度聲字
    第1665號裁定定應執行有期徒刑1年9月確定，並與(二)所犯
    竊盜案件，經法院判處拘役罪刑確定部分接續執行，於民國
    108年6月12日縮短刑期假釋及拘役執行完畢出監，並交付保
    護管束，於108年10月25日假釋付保護管束期滿未經撤銷，
    視為執行完畢；復因不能安全駕駛案件，經臺灣基隆地方法
    院以109年度基交簡字第65號判決處有期徒刑3月確定，於10
    9年7月3日易科罰金執行完畢。詎其仍不知悔改，意圖為自
    己不法之所有，基於竊盜之犯意，於110年10月6日晚間11時
    12分許，騎乘車牌號碼000-000號普通重型機車，至蘇聰賢
    所管領位於新北市○○區○○路0段000巷00弄0號之1福興堂廟宇
    ，見該處神明桌鐵窗有縫隙，即攀爬鐵窗侵入其內，竊取神
    明桌旁冰箱內之百威啤酒4瓶、瓶裝飲料1瓶及其餘罐裝飲料
    數罐，得手後，先行返回其停放上開普通重型機車處，將上
    開竊取之物置入機車置物箱後，復返回至上開廟宇沙發處，
    竊取青草膏1罐(所竊財物價值共計約新臺幣926元)，得手後
    ，即騎乘上開普通重型機車離開現場。嗣福興堂管理委員會
    委員陳文琪於110年10月7日下午4時許，發覺有異，經調閱
    監視器影像，並報警處理，始查悉上情。
二、案經蘇聰賢委請陳文琪訴由新北市政府警察局汐止分局報告
    偵辦。
　　　　證據並所犯法條
一、證據清單及待證事實：
編號 證據名稱 待證事實 1 被告林盛勛於警詢及偵查中之自白 被告坦承於上開時、地侵入上址宮廟，竊取上開財物之事實。 2 告訴代理人陳文琪於警詢時之指訴 證明全部犯罪事實。 3 監視器錄影光碟1片暨翻攝照片15張、新北市政府警察局汐止分局扣押筆錄及扣押物品目錄表、本署檢察事務官110年12月8日勘驗報告各1份 證明被告於上開時、地行竊之事實。 
二、核被告林盛勛所為，係涉犯刑法第321條第1項第2款之加重
    竊盜罪嫌。另被告有如犯罪事實欄所載之論罪科刑執行情形
    ，有本署刑案資料查註紀錄表在卷可稽，其於刑之執行完畢
    後，5年內故意再犯本件有期徒刑以上之罪，為累犯，請審
    酌依刑法第47條第1項之規定，加重其刑。又被告所竊取上
    開財物，請依刑法第38條之1第1項規定宣告沒收，如不能或
    不宜執行沒收時，請依同條第3項之規定宣告追徵其價額。
    至告訴代理人陳文琪另指稱遭竊曼秀雷敦藥膏1罐，然此為
    被告所否認，又經勘驗現場監視器畫面，並未得辨認被告有
    竊取該等財物，此外，並無其他證據足證被告確有竊取曼秀
    雷敦藥膏1罐，自難遽為不利於被告之認定。惟此部分如成
    立犯罪，因與前開起訴之犯罪事實為事實上一罪關係，應為
    起訴效力所及，爰不另為不起訴處分，併此敘明。
三、依刑事訴訟法第251條第1項提起公訴。
　　此　致
臺灣士林地方法院
中　　華　　民　　國　 110　　年　　12　　月　　16　　日
                            檢  察  官 曾  揚  嶺
本件正本證明與原本無異
中　　華　　民　　國　 110　　年　　12　　月　　27　　日
                            書　記　官 黃  麗  菁
所犯法條
中華民國刑法第321條
犯前條第 1 項、第 2 項之罪而有下列情形之一者，處 6 月以
上 5 年以下有期徒刑，得併科 50 萬元以下罰金：
一、侵入住宅或有人居住之建築物、船艦或隱匿其內而犯之。
二、毀越門窗、牆垣或其他安全設備而犯之。
三、攜帶兇器而犯之。
四、結夥三人以上而犯之。
五、乘火災、水災或其他災害之際而犯之。
六、在車站、港埠、航空站或其他供水、陸、空公眾運輸之舟、
    車、航空機內而犯之。
前項之未遂犯罰之。